臺灣彰化地方法院民事裁定　　　　　　　　　　　　　九十三年度聲字第二一九號
　　聲　請　人　　Ｎ○○
　　相　對　人　　Ｕ○○○○○.
　　　　　　　　　Ｐ○○
　　　　　　　　　Ｍ○○
　　　　　　　　　Ｑ○○
　　　　　　　　　Ｓ○○
　　　　　　　　　子○○
　　　　　　　　　丑○○
　　　　　　　　　壬○○
　　　　　　　　　未○○
　　　　　　　　　寅○○
　　　　　　　　　Ｋ○○
　　右法定代理人　陳肇基
　　相　對　人　　Ｔ○○
　　　　　　　　　卯○○
　　　　　　　　　黃○○
　　　　　　　　　巳○○
　　　　　　　　　財政部國有財產局臺灣中區辦事處彰化分處
　　　　　　　　　　　　　　設.
　　右法定代理人　鄭俊杰　　住.
　　相　對　人　　Ｃ○○○　住台北縣新莊市○○○街二七號五樓
　　　　　　　　　戌○○○○○○　　住台北縣新莊市○○○街二五號五樓
　　　　　　　　　Ｇ○○　　住.
　　　　　　　　　Ｆ○○　　住.
　　　　　　　　　Ｌ○○○　住台北縣板橋市自強新村四八號二樓
　　　　　　　　　戊○○○　住台北市○○區○○路二段三號五樓
　　　　　　　　　Ａ○○　　住台北縣三重市○○街一五六號
　　　　　　　　　Ｈ○○　　住.
　　　　　　　　　宙○○　　住.
　　　　　　　　　庚○○　　住.
　　　　　　　　　Ｅ○○　　住.
　　　　　　　　　地○○○　住.
　　　　　　　　　玄○○　　住台北縣新莊市○○路七一三巷一八號三樓
　　　　　　　　　Ｂ○○　　住.
　　　　　　　　　Ｊ○○　　住.
　　　　　　　　　Ｉ○○　　住台北縣三峽鎮○○路○段一七四巷四弄三六號三樓
　　　　　　　　　　　　　　　.
　　　　　　　　　Ｏ○○　　住.
　　　　　　　　　辰○○　　住台北縣土城市○○路二四號四樓
　　　　　　　　　亥○○　　住.
　　　　　　　　　己○○　　住.
　　　　　　　　　丁○○　　住.
　　　　　　　　　甲○○　　住.
　　　　　　　　　乙○○　　住.
　　　　　　　　　丙○○　　住.
　　　　　　　　　天○○　　住.
　　　　　　　　　Ｄ○○　　住.
　　　　　　　　　辛○○　　住.
　　兼　　　右
　　法定代理人 　 Ｒ○○　　.
　　相　對　人　　午○○　　住.
　　　　　　　　　申○○○○○.
　　　　　　　　　　　　　　住台北縣三重市○○路二三四號
　　　　　　　　　酉○○○○○.
　　　　　　　　　　　　　　住.
　　　　　　　　　　　　　　　.
　　　　　　　　　宇○○○○○.
　　　　　　　　　　　　　　住.
　　　　　　　　　癸○○○○○.
　　　　　　　　　　　　　　住.
右當事人間請求分割共有物事件，聲請人聲請確定訴訟費用額，本院裁定如左：
    主      文
相對人謝豐澤等四十八人 (相對人Ｍ○○除外)應負擔之訴訟費用額確定如附表三所
示，均自本裁定送達之翌日起至清償日止按週年利率百分之五加計之利息。
    理      由
一、聲請人與相對人謝豐澤等四十九人間請求分割共有物事件，經本院民國 (下同)
    九十年度訴更字第一０號判決確定，其訴訟費用負擔比例如附表一所示。
二、按法院未於訴訟費用之裁判確定其費用額者，第一審受訴法院於該裁判有執行力
    後，應依聲請以裁定確定之，又確定之訴訟費用額，應於裁定送達之翌日起，加
    給按法定利率計算之利息，民事訴訟法第九十一條第一、二項分別定有明文。經
    本院調卷審查後，相對人應賠償聲請人之訴訟費用額，依附表二計算書確定為如
    主文所示金額。
三、又當事人分擔訴訟費用者，法院為確定費用額之裁判時，除前條第二項情形外，
    應視為各當事人應負擔之費用，已就相等之額抵銷，而確定其一造應賠償他造之
    差額，民事訴訟法第九十三條亦設有規定。本院九十年度訴更字第一０號分割共
    有物事件之訴訟費用之支出，除聲請人支付新台幣 (下同)二十二萬三千二百九
    十元外，尚有相對人壬○○、Ｍ○○分別支付二百八十元、十萬零三百十七元，
    而聲請人支付訴訟費用與總訴訟費用比例為百分之六十九，相對人Ｍ○○支付訴
    訟費用與總訴訟費用比例約為百分之三十一，故兩造間應負擔之訴訟費用額經相
    互抵銷後如附表三所示。
四、依民事訴訟法第九十一條裁定如主文。
中　　　華　　　民　　　國　　九十三　　年　　　五　　　月　　 十九 　　日
                                    臺灣彰化地方法院民事第一庭
                                        法　　　官  　林    金    灶
右為正本係照原本作成。
如對本裁定抗告，應於裁定送達後十日內向本院提起抗告狀，並繳納抗告裁判費新台
幣一千元。
中　　　華　　　民　　　國　　九十三　　年　　　五　　　月　　 十九　 　日
                                        法院書記官　  莊    何    江
附表一：
    共有人姓名        訴訟費用負擔比例           訴訟費用負擔金額
                                                         (新台幣元，下同)
  １Ｑ○○            一八００分之000         00000
  0Ｍ○○            一八００分之00           00000
  0Ｐ○○            一八００分之000         00000
  0Ｕ○○○○○○    一八０分之十               一七九九四
  ５Ｓ○○            一八０分之五                 八九九七
  ６丑○○            一八００分之00           00000
  0子○○            一八００分之00           00000
  0未○○            一八００分之00           00000
  0壬○○            一八００分之00           00000
00Ｔ○○            五四００分之000         00000
00Ｋ○○            一八００分之00           00000
00Ｎ○○            五四００分之000         00000
00卯○○            九０００分之000           0000
00寅○○            九０００分之000           0000
00巳○○            九０００分之000           0000
00黃○○            九０００分之000           0000
00財政部國有財產局  一八００分之000         00000
00林宗興            一八０００分之000         0000
00林孟興            一八０００分之000         0000
00天○○            一八０００分之000         0000
00Ｄ○○            一八０００分之000         0000
00林田淡(已死亡)    一八００分之000         00000
      繼承人即相對人Ｃ○○○、林承泓、Ｇ○○、Ｆ○○、Ｌ○○○、戊○○○、
      Ａ○○、Ｈ○○、宙○○、庚○○、Ｅ○○、地○○○、玄○○、Ｂ○○、Ｊ
      ○○、Ｉ○○、Ｏ○○、辰○○、林陳瓊霞、林玉芳、亥○○、己○○、丁○
      ○、甲○○、乙○○、丙○○、午○○、辛○○、Ｒ○○等二十九人 (下稱Ｃ
      ○○○等二十九人)應連帶負擔右揭訴訟費用。
附表二：計算書
┌─────────┬──────────┐
│第一審裁判費      │ 四萬二千四百十九元 │
│  (Ｎ○○支付)    │                    │
├─────────┼──────────┤
│第二審裁判費      │六萬三千六百二十七元│
│  (Ｍ○○支付)    │　　　　　　　　    │
├─────────┼──────────┤
│第一審地政機關勘測│      五萬一千一百元│
│  及繪圖費用      │ 　　　　　　　　   │
│  (Ｎ○○支付)　　│　　                │
├─────────┼──────────┤
│第二審地政機關勘測│      　二萬零九百元│
│  及繪圖費用      │ 　　　　　　　　   │
│  (Ｍ○○支付)　　│　　                │
├─────────┼──────────┤
│第一審旅費    　　│　　  二千四百五十元│
│  (Ｎ○○支付)　　│　　                │
├─────────┼──────────┤
│第二審旅費    　　│　　      一千七百元│
│  (Ｍ○○支付)　　│　　                │
├─────────┼──────────┤
│第一審郵費    　　  二萬七千八百九十一元│
│  (Ｎ○○支付)　　│　　                │
├─────────┼──────────┤
│第二審郵費    　　│    一萬四千零九十元│
│  (Ｍ○○支付)　　│　　                │
├─────────┼──────────┤
│第二審郵費    　　│ 　　　　 二百八十元│
│  (壬○○支付)　　│　　                │
├─────────┼──────────┤
│公示送達及登報費用│  一萬四千九百三十元│
│  (Ｎ○○支付)　　│　　                │
├─────────┼──────────┤
│第一審鑑價費用    │ 　   八萬四千五百元│
│  (Ｎ○○支付)　　│　　                │
├─────────┼──────────┤
│合　　　　　　　計│三十二萬三千八百八十│
│                    　七元　　　　　    │
└─────────┴──────────┘
附表三 ：
    共有人姓名      訴訟費用負擔金額    應支付Ｎ○○     應支付Ｍ○○
                                          金額             金額
  １Ｑ○○          00000          00000         0000
  0Ｍ○○          00000                  0               0
  0Ｐ○○          00000          00000         0000
  0Ｕ○○○○○○  00000          00000         0000
  0Ｓ○○            0000            0000         0000
  0丑○○          00000            0000         0000
  0子○○          00000            0000         0000
  0未○○          00000            0000         0000
  0壬○○          一二一三六(已抵銷二八０元)
                                          0000         0000
00Ｔ○○          00000          00000         0000
00Ｋ○○          00000            0000         0000
00Ｎ○○          00000                  0               0
00卯○○            0000            0000         0000
00寅○○            0000            0000         0000
00巳○○            0000            0000         0000
00黃○○            0000            0000         0000
00財政部國有財產局
                    00000          00000         0000
00林宗興            0000            0000         0000
00林孟興            0000            0000         0000
00天○○            0000            0000         0000
00Ｄ○○            0000            0000         0000
00Ｃ○○○等二十九人
                    00000          00000         0000
